Config:
  hfst:
    Gen: ../../../src/generator-gt-norm.hfst
    Morph: ../../../src/analyser-gt-norm.hfst
  xerox:
    Gen: ../../../src/generator-gt-norm.xfst
    Morph: ../../../src/analyser-gt-norm.xfst
    App: lookup

Tests:

# todo:
# Proofread the gold standard (below)
# Then: run analyser, then correct. 


  Verb - ääʹveed: # Verb 'to open' - full paradigm
     ääʹveed+V+Ind+Prs+Sg1: ääʹvääm
     ääʹveed+V+Ind+Prs+Sg2: ääʹvääk
     ääʹveed+V+Ind+Prs+Sg3: ääʹvad
     ääʹveed+V+Ind+Prs+Pl1: ääʹveep
     ääʹveed+V+Ind+Prs+Pl2: ääʹvveʹted
     ääʹveed+V+Ind+Prs+Pl3: ääʹvee 
     ääʹveed+V+Ind+Prs+4: ääʹveet
     ääʹveed+V+Ind+Prt+Sg1: ääʹveem
     ääʹveed+V+Ind+Prt+Sg2: ääʹviiǩ
     ääʹveed+V+Ind+Prt+Sg3: ääʹvii
     ääʹveed+V+Ind+Prt+Pl1: [ääʹviim, ääʹviin]
     ääʹveed+V+Ind+Prt+Pl2: ääʹviid
     ääʹveed+V+Ind+Prt+Pl3: ääʹvee
     ääʹveed+V+Ind+Prt+4: ääʹveeš
     ääʹveed+V+Pot+Sg1: ääʹveʹžem
     ääʹveed+V+Pot+Sg2: ääʹveʹžiǩ
     ääʹveed+V+Pot+Sg3: ääʹveež
     ääʹveed+V+Pot+Pl1: [ääʹveʹžep, ääʹveʹžim]
     ääʹveed+V+Pot+Pl2: ääʹveʹžid 
     ääʹveed+V+Pot+Pl3: ääʹveʹže
     ääʹveed+V+Pot+4: ääʹveʹžet
     ääʹveed+V+Pot+ConNeg: ääʹveʹže
     ääʹveed+V+Cond+Sg1: ääʹveʹčem
     ääʹveed+V+Cond+Sg2: ääʹveʹčiǩ
     ääʹveed+V+Cond+Sg3: ääʹveʹči
     ääʹveed+V+Cond+Pl1: [ääʹveʹčim, ääʹveʹčep]
     ääʹveed+V+Cond+Pl2: ääʹveʹčid
     ääʹveed+V+Cond+Pl3: ääʹveʹče
     ääʹveed+V+Cond+4: ääʹveʹčeš
     ääʹveed+V+Cond+ConNeg: ääʹveʹče
     ääʹveed+V+Imp+Sg2: ääʹved
     ääʹveed+V+Imp+Sg3: ääʹvââǥǥas
     ääʹveed+V+Imp+Pl1: ääʹvâkap
     ääʹveed+V+Imp+Pl2: ääʹveʹǩed
     ääʹveed+V+Imp+Pl3: ääʹvâkaz
     ääʹveed+V+Imp+ConNeg: ääʹvukku
     ääʹveed+V+ActEss: ääʹveʹmen
     ääʹveed+V+Action: ääʹveem
     ääʹveed+V+PrsPrc: ääʹveei
     ääʹveed+V+PrfPrc: ääʹvääm
     ääʹveed+V+Pass+PrfPrc: [ääʹvummu, ääʹvuum]
     ääʹveed+V+VAbess: ääʹveǩâni
     ääʹveed+V+GerTemp: ääʹveen
     ääʹveed+V+GerInstr: ääʹveeʹl
